【裁判字號】    95,上訴,189
【裁判日期】    950321
【裁判案由】    違反毒品危害防制條例
【裁判全文】
臺灣高等法院高雄分院刑事判決         95年度上訴字第189號
上  訴  人  臺灣高雄地方法院檢察署檢察官
被      告  甲○○
                    （
上列上訴人因被告違反毒品危害防制條例案件，不服臺灣高雄地
方法院94年度訴字第2610號中華民國94年12月21日第一審判決（
起訴案號：臺灣高雄地方法院檢察署94年度毒偵字第4884號），
提起上訴，及併案審理（同署95年度毒偵字第605 號），本院依
簡式審判程序判決如下：
    主  文
原判決撤銷。
甲○○連續施用第一級毒品，處有期徒刑壹年。
    事  實
一、甲○○於民國89年間，因施用毒品案件，經台灣高雄地方法
    院裁定送觀察、勒戒及強制戒治後，於92年8 月25日執行完
    畢而釋放；仍不知悔改，復基於施用第一級毒海洛因之概括
    犯意，自94年4 月7 日起，至同年12月4 日止（不含公權力
    之拘束時間），連續在高雄市前鎮區○○○路111 巷10之3
    號其住處內，以將海洛因摻入香菸內點火吸食方式而施用之
    ，平均約二星期施用一次。嗣於(一)94年4 月7 日13時許，在
    高雄市○鎮區○○路與凱旋路口，為警查獲。(二)94年12月4
    日15時30分許，在高雄市○○區○○路與裕誠路口為警查獲
    。
二、案經高雄市政府警察局及該局小港分局報請及移送臺灣高雄
    地方法院檢察署檢察官偵查起訴及併案審理。
    理  由
一、訊據被告甲○○對於上述犯罪事實全部承認；又其先後2 次
    被警查獲後採尿液，經檢驗結果均呈嗎啡陽性反應，有高雄
    市立凱旋醫院94年4 月25日及94年12月12日濫用藥物尿液檢
    驗報告可參（見小港分局警卷第13頁、高雄市政府警察局警
    卷第9 頁），核被告之自白與事實相符。其有施用第一級毒
    品洛因行為，可以認定。又被告於89年間，因施用毒品案件
    ，經台灣高雄地方法院裁定送觀察、勒戒及強制戒治後，於
    92年8 月25日執行完畢而釋放處之事實，有臺灣高等法院被
    告前案紀錄表在卷足參，是其於前案強制戒治執行完畢釋放
    後，5 年內再犯本件施用毒品罪，依毒品危害防制條例第23
    條第2 項規定，應依法論罪科刑。
二、查海洛因係毒品危害防制條例第2 條第2 項第1 款所稱之第
    一級毒品，不得非法持有、施用。是核被告所為，係犯毒品
    危害防制條例第10條第1 項之施用第一級毒品罪。其施用第
    一級毒品前後，持有海洛因之低度行為，應為施用之高度行
    為所吸收，均不另論罪。又被告先後多次施用第一級毒品之
    犯行，時間緊接，犯罪構成要件相同，顯係基於概括犯意反
    覆為之，為連續犯，應依刑法第56條之規定論以一罪，並依
    法加重其刑。被告於94年4 月7 日以外之施用第一級毒品海
    洛因之犯行，雖未經檢察官起訴，但與起訴部分，具有連續
    犯之裁判上一罪關係，自為起訴效力所及，本院自得併予審
    理。
三、原審予以論罪科刑，固非無見，惟就被告於94年12月4 日15
    時30分許被查獲部分，未及審理，尚有未合。檢察官上訴意
    旨指摘此部分係不當，為有理由，應由本院將原判決撤銷改
    判。爰審酌被告前因施用毒品行為經觀察、勒戒及強制戒治
    後，未能戒絕其毒癮，且於為警查獲後，仍繼續施用毒品，
    足證前開保安處遇措施已難收矯治其惡性，其於犯罪後坦承
    犯行，及所犯為並戕害自身等一切情狀，量處如主文所示之
    刑，以資懲儆。
據上論結，應依刑事訴訟法第369 條第1 項前段、第364 條、第
299 條第1 項前段、第273 條之1 第1 項，毒品危害防制條例第
10條第1 項、刑法第11條前段、第56條，判決如主文。
本案經檢察官陳建年到庭執行職務。
中    華    民    國    95    年    3     月    21    日
                  刑事第三庭    審判長法  官  周賢銳
                                      法  官  謝宏宗
                                      法  官  黃仁松
以上正本證明與原本無異。
如不服本判決應於收受本判決後10日內向本院提出上訴書狀，其
未敘述上訴理由者，並得於提起上訴後10日內向本院補提理由書
狀（均須按他造當事人之人數附繕本）「切勿逕送上級法院」。
中    華    民    國    95    年    3     月    21    日
                                      書記官  馬蕙梅
附錄本件判決論罪科刑法條：
毒品危害防制條例第10條第1 項：
施用第一級毒品者，處6 月以上5 年以下有期徒刑。


司法院資訊處製作；財團法人民間司法改革基金會備份。
